# 长期股权投资关系由于公司注销带来的影响

提问人：AriminaZhang 时间：2023-02-06 15:31:17
各位老师，大家好，
我想请教一下公司A持有子公司B 51%的股份符合控制的条件，公司B 有一个100%子公司C，公司C有一个持股比例49%的公司D，现在公司C已经注销了公司B和公司D仍然存续，那站在A的角度这个持股比例24.99%的长投的关系是否仍然存在呢？

回答人：chenyiwei
“现在公司C已经注销了公司B和公司D仍然存续”：那么，C注销之后，原先由C持有的D公司49%股权由谁持有？
是否在C清算时直接分配给B，由B直接持有？
如果是，则A的合并报表层面不受上述C清算注销事项的影响。A最终享有D的权益比例不变。